【裁判字號】    89,訴,94
【裁判日期】    900112
【裁判案由】    損害賠償
【裁判全文】
臺灣臺東地方法院民事判決  八十九年度訴字第九四號
    原      告  乙○○
    訴訟代理人  李泰宏律師
    被      告  甲○○      住.
    訴訟代理人  郭重鑾律師
右當事人間請求損害賠償事件，本院判決如左：
    主    文
被告應給付原告新台幣捌拾捌萬壹仟貳佰參拾肆元及自民國八十九年四月二十一日起
至清償日止，按週年利率百分之五計算之利息。
原告其餘之訴駁回。
訴訟費用由被告負擔十分之二，餘由原告負擔。
本判決於原告以新台幣參拾萬元為被告預供擔保後，得假執行。但被告如於假執行程
序實施前，以新台幣捌拾捌萬壹仟貳佰參拾肆元為原告預供擔保，得免假執行。
原告其餘假執行之聲請駁回。
    事    實
甲、原告方面：
一、聲明：被告應給付原告新台幣（下同）四百零二萬一千七百八十四元及自起訴狀
    繕本送達翌日起至清償日止，按週年利率百分之五計算之利息，原告並願供擔保
    請准宣告假執行。
二、陳述：被告於民國八十七年四月六日十五時二十分許，駕駛車牌號碼ＴＧ－九○
    四六號自小客車，由南往北沿台東縣台東市○○路○段行駛，行經該山西路與太
    原路之交岔路口時，應注意幹線道之左右來車，且依當時天候，光線均良好及其
    他情形，又無不能注意之情形，竟疏於注意幹線道來車，致與原告所騎乘由山西
    路由東往西朝台東市豐年機場方向之車牌號碼ＰＱＸ–九三一號機車相撞，使原
    告受有左股骨骨折、左臏骨骨折之傷勢，造成原告腳部殘障，經鈞院刑事庭以八
    十八年度東簡字第二十五號判決罪刑在案。被告所為係屬侵權行為，應賠償原告
    所受之下列損害：I．醫藥費部分共二十一萬四千八百三十七元。II．增加支出
    部分：支出看護費三十七萬六千八百元。III．減少收入部分：原告經此傷害，業
    屬勞工保險殘廢給付標準表第十三級「一下肢三大關節中，有一大關節遺存運動
    障害」殘障，喪失百分之二十三點零七之工作能力，而原告為五十五年十二月十
    四日生，車禍發生時為三十二歲，距六十五歲退休，尚有三十三年之工作時間，
    車禍前每年薪資六十五萬二千元，依上開喪失工作能力之比例計算，每年損失工
    作收入十五萬零四百一十六元，計至退休並扣除期前利息，共損失二百九十七萬
    九千一百四十七元之收入。Ⅳ．慰撫金部分：原告本為汽車修護師，經此傷害，
    行動不便，無從再耐粗重，精神十分痛苦，請求五十萬元之慰撫金。以上損害總
    計四百零二萬一千七百八十四元，爰依法訴請判決如聲明所示。
三、對被告抗辯所為之陳述：原告曾於刑事偵審程序中聲請將本件車禍送覆議鑑定委
    員會，惟未獲置理，而原告係行駛於幹道且為右方車，被告行駛於支道且為左方
    車，未讓原告先行；且被告行駛之支道路口有停車再開之標誌，被告未予遵守；
    又被告行經無號誌之路口，未減速慢行；依現場圖，被告之剎車痕長度為三點五
    公尺，但如量至車輪則應有四公尺以上，依對照表所示，其時速應為三十公里，
    反應距離則為六點二四公尺，然現場圖被告剎煞車痕之起點距離巷口僅一點七公
    尺，顯見被告並未減速；另原告之機車面板並未破裂，顯見車速很慢，退萬步言
    之，縱原告未減速，亦僅違反一項安全規則，不應雙方平均過失相抵。至原告所
    列醫療費用計入健保給付在內，係因此為原告之保險代價，非減輕被告之責任，
    不能僅計自付額，又僱人看護並無需醫生囑咐始得行之，原告在住院期間係由家
    人看護，並非無庸看護。原告之軟骨受傷已無再生能力，當然減損工作能力。支
    薪部分，原告因車禍當時在自營車廠工作而無支薪紀錄，當可依最近所得作為參
    考。
四、證據：提出臺灣臺東地方法院檢察署檢察官八十七年度偵字第二六三七號聲請簡
    易判決處刑書、臺灣臺東地方法院刑事庭八十八年度東簡字第二五號刑事簡易判
    決、中華民國身心障礙手冊、台灣省台東縣身心障礙鑑定表、馬偕醫院台東分院
    診斷證明書、八十四年度綜合所得稅核定通知書、現場圖各一份、照片四禎、馬
    偕紀念醫院台東分院醫療費用證明書二紙、收據四紙（均為影本），並聲請訊問
    證人即馬偕醫院台東分院醫師張冠宇。
乙、被告方面：
一、聲明：駁回原告之訴及假執行之聲請，如受不利判決，願供擔保請准免為假執行
    。
二、陳述：原告於車禍發生時，騎乘之機車上負載三十多公斤之汽車剎車盤物品，未
    依規定捆紮牢固及堆放平穩，違反道路交通安全規則第八十八條第七款及第九十
    三條第一項第四款，且行經無號誌交岔路口，未減速慢行，作隨時停車之準備，
    是本件車禍原告之過失亦重大，其請求應過失相抵二分之一。另原告所提馬偕醫
    院之收據僅付五萬九千六百二十元；向民間晃成西藥行所購物品，非醫療必要費
    用，不應請求；又原告住院二十六天，期間並未主張看護費或僱特別護士，於八
    十七年五月二日出院後，未有醫囑需僱看護，竟自行僱用看護一五三天，主張支
    出三十三萬六千八百元，亦非必要；再原告不能僅依殘障手冊即得主張殘障，加
    以原告所提之課稅通知書係於車禍前三年即八十四年度之年薪資，尚難認原告於
    車禍後亦有同樣收入，則原告主張減少收入一項，亦屬無據；至慰撫金部分，被
    告現任職海端國中，月薪三萬四千餘元，又須扶養母親即訴外人陳張小梅，兄即
    訴外人陳四川現行蹤不明，弟即訴外人陳政雄現入營服役中，是原告此部分請求
    五十萬元，顯然過高。
三、證據：提出臺灣省花東區車輛行車事故鑑定委員會八七花鑑字第八七六一三號函
    附鑑定意見書、八十九年五月薪資表、戶籍謄本、入營服役證明書各一份（均為
    影本），並聲請訊問證人趙新民。
丙、本院依職權調臺灣臺東地方法院檢察署八十七年度偵字第二六三七號、本院刑事
    庭八十八年度東簡字第二五號卷宗及函詢馬偕紀念醫院台東分院原告是否因此車
    禍傷害而成殘障？若為殘障，其等級？原告住院後是否須人看護，其期間？出院
    後不能工作之期間？有馬偕紀念醫院台東分院八十九年七月六日馬院字第乙八九
    一四八六號、八十九年十一月七日馬院字第乙八九二九五五號回函附卷。
    理    由
一、本件原告起訴主張，被告於八十七年四月六日十五時二十分許，駕駛車牌號碼Ｔ
    Ｇ－九○四六號自小客車，由南往北沿台東縣台東市○○路○段行駛，行經該山
    西路與太原路之交岔路口時，應注意幹線道之左右來車，且依當時天候，光線均
    良好及其他情形，又無不能注意之情形，竟疏於注意幹線道來車，致與原告所騎
    乘由山西路由東往西朝台東市豐年機場方向之車牌號碼ＰＱＸ–九三一號機車相
    撞，使原告受有左股骨骨折、左臏骨骨折之傷勢，造成原告腳部殘障，經鈞院刑
    事庭以八十八年度東簡字第二十五號判決罪刑在案。被告所為係屬侵權行為，應
    賠償原告所受之下列損害：I．醫藥費部分共二十一萬四千八百三十七元。II．
    增加支出部分：支出看護費三十七萬六千八百元。III．減少收入部分：原告經此
    傷害，業屬勞工保險殘廢給付標準表第十三級「一下肢三大關節中，有一大關節
    遺存運動障害」殘障，喪失百分之二十三點零七之工作能力，而原告為五十五年
    十二月十四日生，車禍發生時為三十二歲，距六十五歲退休，尚有三十三年之工
    作時間，車禍前每年薪資六十五萬二千元，依上開喪失工作能力之比例計算，每
    年損失工作收入十五萬零四百一十六元，計至退休並扣除期前利息，共損失二百
    九十七萬九千一百四十七元之收入。Ⅳ．慰撫金部分：原告本為汽車修護師，經
    此傷害，行動不便，無從再耐粗重，精神十分痛苦，請求五十萬元之慰撫金。以
    上損害總計四百零二萬一千七百八十四元，爰依法訴請判決如聲明所示等語。
    被告則以：原告於車禍發生時，騎乘之機車上負載三十多公斤之汽車剎車盤物品
    ，未依規定捆紮牢固及堆放平穩，違反道路交通安全規則第八十八條第七款及第
    九十三條第一項第四款，且行經無號誌交岔路口，未減速慢行，作隨時停車之準
    備，是本件車禍原告之過失亦重大，其請求應過失相抵二分之一。另原告所提馬
    偕醫院之收據僅付五萬九千六百二十元；向民間晃成西藥行所購物品，非醫療必
    要費用，不應請求；又原告住院二十六天，期間並未主張看護費或僱特別護士，
    於八十七年五月二日出院後，未有醫囑需僱看護，竟自行僱用看護一五三天，主
    張支出三十三萬六千八百元，亦非必要；再原告不能僅依殘障手冊即得主張殘障
    ，加以原告所提之課稅通知書係於車禍前三年即八十四年度之年薪資，尚難認原
    告於車禍後亦有同樣收入，則原告主張減少收入一項，亦屬無據；至慰撫金部分
    ，被告現任職海端國中，月薪三萬四千餘元，又須扶養母親即訴外人陳張小梅，
    兄即訴外人陳四川現行蹤不明，弟即訴外人陳政雄現入營服役中，是原告此部分
    請求五十萬元，顯然過高等語，資為抗辯。
二、原告主張被告於八十七年四月六日十五時二十分許，駕駛車牌號碼ＴＧ－九○四
    六號自小客車，由南往北沿台東縣台東市○○路○段行駛，行經該山西路與太原
    路之交岔路口時，應注意幹線道之左右來車，且依當時天候，光線均良好及其他
    情形，又無不能注意之情形，竟疏於注意幹線道來車，致與原告所騎乘由山西路
    由東往西朝台東市豐年機場方向之車牌號碼ＰＱＸ–九三一號機車相撞，使原告
    受有左股骨骨折、左臏骨骨折之傷害，經本院刑事庭以八十八年度東簡字第二十
    五號判決被告罪刑在案之事實，雖為被告所不否認，惟被告另抗辯稱該次車禍兩
    造均有過失，且過失程度相當等語。經查，被告於八十七年四月六日十五時二十
    分許，駕駛車牌號碼ＴＧ－九○四六號自小客車，在台東縣台東市○○路○段由
    南往北朝太原路一段方向行駛，行經該山西路與太原路之交岔路口時，車身已進
    入路口內時，應注意幹線道即山西路之左右來車，且依當時天候，光線均良好及
    其他情形，又無不能注意之情形，竟疏於注意幹線道來車，致與原告所騎乘由山
    西路由東往西朝台東市豐年機場方向之車牌號碼ＰＱＸ–九三一號機車相撞，使
    原告受傷之事實，迭經臺灣臺東地方法院檢察署檢察官及本院刑事庭分別於八十
    七年度偵字第二六三七號聲請簡易判決處刑書、八十八年度東簡字第二五號刑事
    簡易判決中認定綦詳，此業據本院依職權調閱前開各刑事偵審卷宗查核無誤，堪
    信為真實，是被告因過失對原告為不法侵害行為乙節，殊堪認定。第查，被告因
    前開車禍而使原告受有左股骨骨折、左臏骨骨折等傷害之事實，亦有馬偕醫院台
    東分院診斷證明書乙紙附卷可稽，復為被告所不爭執，再參以前開車禍足致騎乘
    機車之一方即原告受有如此之傷害，尚未逾經驗法則之所許，是被告之不法侵害
    行為與原告所受之傷害間，有相當因果關係乙節，亦堪認定。再查，原告於本件
    車禍中，亦有於機車腳踏板上負載三十多公斤之汽車剎盤物品，惟未依規定捆紮
    牢固穩妥並推放平穩，且行經無號誌之交岔路口，亦未減速慢行，作隨時停車之
    準備，違反道路交通安全規則第八十八條第七款及第九十三條第一項第四款規定
    ，同為本件車禍肇事因素，是告訴人於本件車禍之發生確有重大過失存在之事實
    ，亦經前開對被告涉犯過失傷害之刑事各偵審程序認定綦詳，惟本院另審酌被告
    為支線道車，原告為幹線道車，而道路交通安全規則之所以設支線道車須讓幹線
    道車先行之規定，無非以一般人駕車行於支線道上時，對於前方較為廣闊明顯之
    幹線道應得及時察覺，故較易警覺以避免事故之發生，反之，幹線道車雖亦須注
    意支線道之來車，惟或基於支線道常較為狹窄而較不易觀察警覺，或基於幹線道
    上車流較大，較須順暢之故，故課支線道車以較重之讓路義務；及參以被告所由
    駛出之支線道路口有停車再開之標誌，此有事故現場照片附卷可稽，更可見該路
    口之出車須負較重之注意義務，故認為原告與被告對本件損害事故所負之過失責
    任比例應為一比二，始為適當。
三、按因故意或過失，不法侵害他人之權利者，負損害賠償責任；不法侵害他人之身
    體或健康者，對於被害人因此喪失或減少勞動能力或增加生活上之需要時，應負
    損害賠償責任；被害人雖非財產上之損害，亦得請求賠償相當之金額，民法第一
    百八十四條第一項前段、第一百九十三條第一項、第一百九十五條第一項分別定
    有明文。本件被告有過失行為，不法侵害原告之身體、健康，使原告受有損害，
    其間復有相當因果關係，前已述及，則揆諸前揭法律規定，原告自得請求被告賠
    償所受之財產上及非財產上之損害。
四、茲本件所續應審究者，厥為原告所主張之損害額，是否有理？爰分項論述如下：
（一）醫藥費部分：原告主張共支出二十一萬四千八百三十七元之醫藥費，雖據提出
      馬偕醫院台東分院醫療費用證明單二紙、藥局收據一紙為證，惟為被告所否認
      ，並抗辯稱馬偕醫院台東分院醫療費用證明單中原告僅須支付五萬九千六百二
      十元，而被告已代為支付五萬一千八百四十八元，另藥局之收據所示物品，並
      非必要支出等語，亦據提出馬偕醫院台東分院醫療費用證明單乙紙（內容屬原
      告所提收據之一部分）為證。經查，依卷附馬偕醫院台東分院之醫療費用證明
      單所示，原告本次傷害所支出之總醫療費用為十九萬四千三千三百三十七元，
      其中健保負擔即由全民健康保險局所代為支出者為十四萬八千四百六十四元，
      另應付金額及部分負擔即由原告支出者為五萬九千六百二十元。按保險對象因
      汽車交通事故，經本保險提供醫療給付者，本保險之保險人，得向強制汽車責
      任保險之保險人代位請求該項給付；保險人依本法規定給付之保險金，視為加
      害人或被保險人損害賠償金額之一部分；加害人或被保險人受賠償請求時，得
      扣除之；被保險人因保險人應負保險責任之損失發生，而對於第三人有損失賠
      償請求權者，保險人得於給付賠償金額後，代位行使被保險人對於第三人之請
      求權，但其所請求之數額，以不逾賠償金額為限，全民健康保險法第八十二條
      、強制汽車責任保險法第三十條、保險法第五十三條第一項各定有明文。而依
      保險法第一百三十五條準用第一百零三條規定，傷害保險之保險人固不得代位
      行使被保險人對於加害人之損害賠償請求權，惟全民健康保險法第八十二條規
      定：「保險對象因汽車交通事故，經本保險提供醫療給付者，本保險之保險人
      得向強制汽車責任保險之保險人代位請求該項給付。」全民健康保險法為保險
      法之特別法，依特別法優於普通法之原則，全民健康保險法第八十二條應優先
      於保險法第一百三十五條、第一百零三條之規定而為適用。從而全民健康保險
      之被保險人因汽車交通事故，經全民健康保險提供醫療給付者，全民健康保險
      之保險人自得向強制汽車責任保險之保險人代位請求該項給付。而依強制汽車
      責任保險法第三十條規定，於該範圍內，加害人或強制汽車責任保險之被保險
      人之損害賠償責任即因而解免，全民健康保險被保險人對於加害人之損害賠償
      請求權亦因而喪失，最高法院八十八年度台上字第三五三號判決意旨可資參照
      。是綜合以上法律規定及最高法院見解可知，因汽車交通事故受傷害之人所花
      費之醫療費用中，由全民健康保險所提供給付之部分，對於加害人之請求權已
      經當然移轉由全民健康保險之保險人代為行使，亦即受害人就該部分之請求權
      已經喪失而不得行使。是本件原告就馬偕醫院台東分院之醫療費用中僅得請求
      扣除全民健康保險代為給付後之五萬九千六百二十元，而其中被告又已代原告
      支付五萬一千八百四十八元，此為兩造所不爭執，並經證人趙新民證述屬實，
      故原告此部分之主張，僅在七千七百七十二元（計算式如下：00000－00000＝
      7772）之範圍內為有理由。再查，原告所提藥局收據所列之鈣片、骨膠、保健
      劑、鯊魚軟骨等物品既無醫囑，難認係醫療所必要，是原告此部分主張之金額
      一萬零五百元即不可採。綜上，原告所主張支出醫藥費之部分，僅在七千七百
      七十二元之範圍內為可採。
（二）增加支出部分：原告就此主張支出八十七年五月二日起至同年八月三十一日每
      日一千二百元共十四萬五千二百元之看護費、八十七年十二月三日起至同年月
      七日每日全日看護費二千元共八千元之看護費、八十八年三月一日起至同年七
      月三十一日共一百五十三日每日一千二百元共十八萬三千六百元之看護費，總
      計三十三萬六千八百元，並據提出民安看護中心附設安養院看護費收據三紙為
      證。惟被告加以否認，並抗辯稱原告之傷勢不須請看護，此部分之支出即屬無
      必要等語。經查，本院依職權函詢馬偕醫院台東分院原告住院期間是否須請人
      看護及看護收費標準各節，經該院覆稱略以：「．．．最近一次入院為八十九
      年五月二十五日，施行拔除骨釘及關節鏡檢查，八十九年六月一日辦理出院，
      該君（即原告）於住院期間仍需旁人照顧．．．」等語及看護人員之費用為十
      二小時之白班、夜班每班一千二百元；二十四小時制則每日二千元，有馬偕醫
      院台東分院八十九年十一月七日馬院字第乙八九二九五五號函、住院患者聘用
      附添須知各一份附卷可稽。是原告既於最後一次住院醫療期間尚須旁人照顧，
      顯見之前原告所支出之看護費用，亦屬必要，另原告所提之看護費收費標準與
      馬偕醫院台東分院所提供之收費相同，顯見並無不合理之處，故原告此部分之
      支出，尚堪信為真實，被告之抗辯，則不足採。
（三）減少收入部分：原告就此主張其經此傷害，業屬勞工保險殘廢給付標準表第十
      三級「一下肢三大關節中，有一大關節遺存運動障害」殘障，喪失百分之二十
      三點零七之工作能力，而原告為五十五年十二月十四日生，車禍發生時為三十
      二歲，距六十五歲退休，尚有三十三年之工作時間，車禍前每年薪資六十五萬
      二千元，依上開喪失工作能力之比例計算，每年損失工作收入十五萬零四百一
      十六元，計至退休並扣除期前利息，共損失二百九十七萬九千一百四十七元之
      收入等語，雖據提出中華民國身心障礙手冊及台灣省台東縣身心障礙鑑定表各
      一份為證，惟為被告所否認。經查，原告所提之前開身心障礙鑑定表中第十四
      項表示仍須重新鑑定，是原告是否確屬殘障，尚有疑問，而本院依職權函詢為
      原告實施醫療行為之馬偕醫院台東分院，原告是因此次傷害而致殘障乙節，經
      該院覆稱略以：「．．．因其臏骨骨折造成臏骨關節面軟化，而導致酸痛。三
      、依上述病情應不屬殘障。」等語，是本院認原告尚不至殘障之程度，則其前
      開因殘障受有減少收入損害之主張，即無足採。原告另主張若本院認其非殘障
      ，則請求被告賠償其自受傷後至言詞辯論終結時止不能工作之損失（見本院八
      十九年八月四日言詞辯論筆錄）。經查，原告於八十四年度任職中源汽車股份
      有限公司及德慶汽車股份有限公司之全年薪資收入為六十五萬三千四百八十三
      元，有八十四年度綜合所得稅核定通知書一份附卷可稽，因本次車禍受傷之時
      間則在八十五年五月間，前已述及，是本院認以原告八十四年度之薪資收入為
      計算其年收入之標準，尚稱有據。再查，原告自受傷後即八十七年四月六日起
      至須請看護照顧之最後日期即八十八年七月三十一日止，及自八十九年五月二
      十五日起至同年六月一日止住院拔除骨釘之期間，應屬不能工作之期間，共四
      百九十天，至八十八年七月三十一日起至八十九年五月二十四日間，原告尚不
      能證明其係處於不能工作之情況，另八十九年六月一日出院後，原告已可工作
      ，此業經本院依職權函詢馬偕醫院台東分院原告不能工作之期間乙節，經該院
      以卷附之馬院字第乙八九二九五五號回函覆稱略以：「．．．於出院後可以工
      作．．．。」等語無訛。綜上，計算結果，原告因此次受傷不能工作致減少收
      入之金額為八十七萬七千二百七十九元（計算式如下：一年以三百六十五日計
      ，受傷前年收入653483元乘以〔490÷365〕＝877279元，小數點以下四捨五入
      ），是原告此部分之主張，於八十七萬七千二百七十九元之範圍內，始屬有據
      。
（四）慰撫金部分：原告就此主張其學歷係二專畢業，職業本為汽車修護師，尚未成
      家，現與父母同住（見本院八十九年八月四日言詞辯論筆錄），經此傷害，行
      動不便，無從再耐粗重，精神十分痛苦，請求五十萬元之慰撫金等語，被告則
      抗辯稱其學歷為師大化研所肄業中，現任教苗栗縣南庄國中，月薪三萬四千餘
      元，又須扶養母親即訴外人陳張小梅，兄即訴外人陳四川現行蹤不明，弟即訴
      外人陳政雄現入營服役中，是原告此部分之請求顯然過高等語，並據提出薪資
      表、應徵入營證明書各一份為證。經查，除慰撫金金額外，兩造前開主張、抗
      辯互相均未爭執，堪信為真實，本院審酌此一切情狀及原告所受傷害之痛苦及
      因此次傷害住院達三十六日（見本院八十九年十二月一日言詞辯論筆錄）等情
      形，認原告主張之五十萬元慰撫金尚嫌過高，應予核減至十萬元，始較適當。
（五）綜上，原告請求被告賠償此次侵權行為所致之損害，於一百三十二萬一千八百
      五十一元之範圍內，為有理由（計算式如下：醫藥費部分7772元＋增加看護費
      之支出部分336800元＋減少收入部分877279元＋慰撫金部分100000元＝全部之
      損失0000000元）。
五、惟按損害之發生或擴大，被害人與有過失者，法院得減輕賠償金額，或免除之，
    民法第二百十七條定有明文。本件原告與被告就本件車禍事故所應負之過失比例
    為一比二，前已認定，則揆諸上揭法律規定，本院認原告所得請求被告賠償之一
    百三十二萬一千八百五十一元應予核減為八十八萬一千二百三十四元。
六、從而，原告依民法侵權行為之法律關係，請求被告給付八十八萬一千二百三十四
    元，及自起訴狀送達翌日即八十九年四月二十一日起至清償日止，按年利率百分
    之五計算之利息，為有理由，應予准許，其逾此部分之請求，則無理由，應予駁
    回。
七、本件事證已臻明確，兩造其餘攻擊防禦方法及舉證，核於判決之基礎及結果無影
    響，無庸一一論列，附此敘明。
八、兩造均陳明願供擔保，請准宣告假執行或免為假執行。關於原告勝訴部分，經核
    均無不合，爰各酌定如主文所示之擔保金額，併予准許。至原告敗訴部分，其假
    執行之聲請，已失所附麗，應併予駁回之。
據上論結，本件原告之訴為一部有理由、一部無理由，依民事訴訟法第七十九條但書
、第三百九十條第二項、第三百九十二條，判決如主文。
中      華      民      國    九十    年      一      月      十二      日
                                        臺灣臺東地方法院民事庭
~B法      官  張震武
右為正本係照原本作成
如對本判決上訴須於判決送達後廿日內向本院提出上訴狀
中      華      民      國    九十    年      一      月      十二      日
~B法院書記官  李學華


司法院資訊處製作；財團法人民間司法改革基金會備份。
